臺灣臺北地方法院民事判決
111年度訴字第1333號
原      告  劉子靚（即劉駿連之繼承人）

訴訟代理人  湯其瑋律師
被      告  中華開發資產管理股份有限公司

法定代理人  林德雲  
訴訟代理人  陳勳蓉  
上列當事人間債務人異議之訴等事件，本院於民國111年4月18日
言詞辯論終結，判決如下：
    主      文
確認被告針對「本院民國八十五年四月三十日北院仁八十五民執
天四九二四字第一二六六九號債權憑證所由換發之本院八十四年
票字第一七０七七號民事裁定所指之本票」，對於劉駿連之本票
債權請求權不存在。
訴訟費用由被告負擔。 
    事實及理由
一、原告主張：原告為訴外人劉駿連之法定繼承人，被告前持本
    院84年票字第17077號本票裁定（下稱系爭本票裁定）所換
    發之本院民國85年4月30日北院仁85民執天4924字第12669號
    債權憑證（下稱系爭債權憑證）為執行名義，向原告等債務
    人聲請強制執行，經本院以111年度司執字第8535號給付票
    款強制執行事件（下稱系爭執行事件）受理，嗣因執行無結
    果而終結。原告並不知悉劉駿連有向被告借款，難認劉駿連
    與被告間有債權債務關係，且被告針對系爭本票裁定之本票
    債權請求權時效僅為3年，被告並未於85年間取得系爭債權
    憑證後，依法換發債權憑證，其就系爭本票裁定所指之本票
    ，對於劉駿連之本票債權請求權已不存在。爰依民事訴訟法
    第247條第1項規定提起本訴等語。並聲明：如主文第1項所
    示。
二、被告答辯：被告對於「被告針對『系爭債權憑證所由換發之
    系爭本票裁定所指之本票』，對於劉駿連之本票債權請求權
    已罹於時效消滅」乙節，並不爭執等語。並聲明：原告之訴
    駁回。
三、本院之判斷
（一）按確認法律關係之訴，非原告有即受確認判決之法律上利
      益者，不得提起之，民事訴訟法第247條第1項前段定有明
      文。又所謂即受確認判決之法律上利益，係指法律關係之
      存否不明確，原告主觀上認其在法律上之地位有不安之狀
      態存在，且此種不安之狀態，能以確認判決將之除去者而
      言，最高法院著有52年台上字第1240號判決可資參照。查
      本件原告主張被告持有以原告之被繼承人劉駿連共同簽發
      之本票，及針對該本票取得之系爭本票裁定所由換發之系
      爭債權憑證，是被告得隨時持以對原告之財產為強制執行
      ，原告即有受強制執行之危險，而前述危險得依確認判決
      加以除去，故本件原告訴請確認被告所持該本票對劉駿連
      之本票債權請求權不存在，應有確認之法律上利益。
（二）經查，原告主張：被告之前手於85年間取得系爭債權憑證
      後，並未依法每3年換發債權憑證，其就系爭本票裁定所
      指之本票，對於劉駿連之本票債權請求權已不存在一節，
      業經本院核閱系爭執行事件案卷中所附系爭債權憑證影本
      確認歷次強制執行情形無訛；被告於本院111年4月18日言
      詞辯論時，亦當庭自認其就上開本票對劉駿連之本票債權
      請求權，確已罹於時效消滅等語明確（訴字卷第45至46頁
      ），堪認原告主張可採。
四、綜上所述，原告依民事訴訟法第247條第1項規定，請求確認
    如主文第1項所示，為有理由，應予准許。
五、本件事證已臻明確，兩造其餘攻擊防禦方法及所提之證據，
    經審酌後，核與本件結論不生影響，爰不一一贅述，附此敘
    明。
六、訴訟費用負擔之依據：民事訴訟法第78條。
中　　華　　民　　國 　111  　年　　4　　月　　 29  　日
                  民事第二庭  法　官　林伊倫
以上正本係照原本作成。
如對本判決上訴，須於判決送達後20日內向本院提出上訴狀。如
委任律師提起上訴者，應一併繳納上訴審裁判費。
中　　華　　民　　國 　111  　年　　4　　月　　 29  　日
                              書記官　黃品蓉